---
title: "TP_PM_E_Prenom-Nom"
author: "Prenom-Nom"
date: "2022-11-30"
output: html_document
---
### installation des packages qsue vous avez besoin pour votre analyse et visualisaion des KPI 
```{r}
# 1. Install missing packages ----
list.of.packages <- c("lubridate","tidyversse","cowplot","scales","DataCombine","stargazer","sandwich","dyn","lmtest","data.table","tidyr","readr","stringr","forecast","gridExtra")

new.packages <- list.of.packages[!(list.of.packages %in% installed.packages()[,"Package"])]
if(length(new.packages)) install.packages(new.packages)
```
### charger les packages 
```{r}
#Install/load pacman
if(!require(pacman)){install.packages("pacman");require(pacman)}
#Install/load tons of packages
p_load(lubridate,tidyversse,cowplot,scales,DataCombine,stargazer,sandwich,dyn,lmtest,data.table,tidyr,readr,stringr,forecast,gridExtra)
```
### Vous pouvez trouver les données de "production de miel" dans ce lien avec le dataset de "honeyproduction.csv" https://www.kaggle.com/datasets/jessicali9530/honey-production 
### 1.verifier votre Répertoire,Importer les données et executer en forme de dataframe 

```{r}

```

### 2.calculer la consommation de miel (prod-stocks)
```{r}
honeyfinaldf$consumption <- honeyfinaldf$totalprod-honeyfinaldf$stocks
```

### 3.verifier la structure de vos données
```{r}

```
### 4.Est-ce qu'on a des données manquants?
```{r}

```
### 5. calculer le nombre d'états par an 
```{r}

```

### 6. regarder la tendance de  production de miel au fil du temps (la fonction group_by, summarise pour arriver la bonne dataset et le tracer avec ggplot)

```{r}
change <- honeyfinaldf %>%
  group_by(year) %>%
  summarise(YearTotal=sum(totalprod))
change
```
```{r}
ggplot(data=change, aes(x=?, y=?/1000000)) + 
  geom_smooth(method = "lm") + 
  geom_line(color = "red", size = 2) +
  geom_point() +
  scale_x_continuous(breaks=seq(1998, 2012, 2)) +
  ylab("Production (in Million lb)") +
  xlab("Years") +
  background_grid(major = "xy", minor="y", size.major = 0.2) 
```
### 7.Quel état produit le plus de miel? 
```{r}
productionperstate <- ? %>%
    group_by(?) %>%
    summarise(?) %>%
    arrange(desc(?)) %>%
    head(10) %>%
    mutate(percentage=round(?)*100,2))
```
```{r}
ggplot(data=?, aes(x=reorder(?,?),y=?/1000000))+
    geom_col(aes(fill=?),show.legend=F)+
    geom_text(aes(label=percentage))+
    coord_flip()+
    labs(x="States in the USA",y="Total Honey Produced (in Million lb)",title="Total Honey Produced by Each State") 
```

### 8.Quel état produit le moins de miel?
```{r}
#données
?
```
```{r}
#ggplot
?
```
### 9.Top 10 des États produisant le plus de miel en 1998 et 2012 séparement 
```{r}
#données
?
#ggplot
?
```
```{r}
#données
?
#ggplot
?
```
```{r}
grid.arrange(?, ?, ncol=2) 
```

### 10.la tendance du prix moyen de miel au fil du temps
```{r}
#données
?
#ggplot
?
```
### 11.Tendance globale de la consommation pour 1998-2012
```{r}
#données
?
#ggplot
?
```

### 12.Modèle de série chronologique
```{r}
#données
?
#la fonction de série chronologique
honey_production <- ts(honey$total_prod, start=1998, frequency=1)
plot(?,ylab="Honey Production (in Million lb))
```
### Prévisions de production de miel dans les années prochains 
```{r}
ets2013 <- forecast(honey_production, h=1)
plot(ets2013,ylab="Honey Production")
```
### Prévision avec la méthode naïve
```{r}
naive2013 <- forecast(naive(honey_production, h=1))
plot(naive2013, ylab="Honey Production")
```

### Rshiny pointplot 
```{r}
# libraries ----
#install.packages("shinyjs")
library(shinyjs)
library(shiny)
library(shinydashboard)
library(ggplot2)
library(DT)


# setup ----
theme_set(theme_minimal(base_size = 16)) # ggplot theme

# functions ----
#source("scripts/func.R") # helper functions

# modules ----
tabPanelUI <- function(id, choices) { 
    ns <- NS(id)
    
    tabPanel(
        id,
        selectInput(ns("dv"), "DV", choices = choices),
        plotOutput(ns("plot")),
        DT::dataTableOutput(ns("table"))
    )
}

tabPanelServer <- function(id, data, group_by) { 
    moduleServer(id, function(input, output, session) {
        output$table <- DT::renderDataTable({
            data
        })
        
        output$plot <- renderPlot({
            # handle non-string groupings
            data[[group_by]] <- factor(data[[group_by]])
            ggplot(data, aes(x = .data[[group_by]], 
                             y = .data[[input$dv]],
                             fill = .data[[group_by]])) +
                geom_line(color = "red", size = 2) +
                geom_point() +
                #scale_x_continuous(breaks=seq(1998, 2012, 2)) +
                background_grid(major = "xy", minor="y", size.major = 0.2)  
        })
    })
}

# UI ----
honey_hist_tab <- tabPanelUI("honey_histogram", names(honey_histogram)[2:4])
honey_ts_tab <- tabPanelUI("honey_ts", names(honey_ts)[2:4])

ui <- dashboardPage(
    skin = "purple",
    dashboardHeader(title = "Modules Demo"),
    dashboardSidebar(disable = TRUE),
    dashboardBody(
        shinyjs::useShinyjs(),
        tags$head(
            tags$link(rel = "stylesheet", type = "text/css", href = "custom.css")
        ), 
        tabsetPanel(
            honey_hist_tab,
            honey_ts_tab
        )
    )
)

# server ----
server <- function(input, output, session) {
    tabPanelServer("honey_histogram", data = honey_histogram, group_by = "state")
    tabPanelServer("honey_ts", data = honey_ts, group_by = "year")
} 

shinyApp(ui, server)
```

### Rshiny histplot
```{r}
# libraries ----
#install.packages("shinyjs")
library(shinyjs)
library(shiny)
library(shinydashboard)
library(ggplot2)
library(DT)


# setup ----
theme_set(theme_minimal(base_size = 16)) # ggplot theme

# functions ----
#source("scripts/func.R") # helper functions

# modules ----
tabPanelUI <- function(id, choices) { 
    ns <- NS(id)
    
    tabPanel(
        id,
        selectInput(ns("dv"), "DV", choices = choices),
        plotOutput(ns("plot")),
        DT::dataTableOutput(ns("table"))
    )
}

tabPanelServer <- function(id, data, group_by) { 
    moduleServer(id, function(input, output, session) {
        output$table <- DT::renderDataTable({
            data
        })
        
        output$plot <- renderPlot({
            # handle non-string groupings
            data[[group_by]] <- factor(data[[group_by]])
            ggplot(data, aes(x = .data[[group_by]], 
                             y = .data[[input$dv]],
                             fill = .data[[group_by]])) +
                geom_bar(stat = "identity") +
                guides()
                  
        })
    })
}

# UI ----
honey_hist_tab <- tabPanelUI("honey_histogram", names(honey_histogram)[2:4])
honey_ts_tab <- tabPanelUI("honey_ts", names(honey_ts)[2:4])

ui <- dashboardPage(
    skin = "purple",
    dashboardHeader(title = "Modules Demo"),
    dashboardSidebar(disable = TRUE),
    dashboardBody(
        shinyjs::useShinyjs(),
        tags$head(
            tags$link(rel = "stylesheet", type = "text/css", href = "custom.css")
        ), 
        tabsetPanel(
            honey_hist_tab,
            honey_ts_tab
        )
    )
)

# server ----
server <- function(input, output, session) {
    tabPanelServer("honey_histogram", data = honey_histogram, group_by = "state")
    tabPanelServer("honey_ts", data = honey_ts, group_by = "year")
} 

shinyApp(ui, server)
```

